Inventaris van het secretariaatsarchief van de Kamer van Koophandel en Fabrieken Haaglanden (1984) 2000-2013
Nationaal Archief, Den Haag
- STUKKEN BETREFFENDE BIJZONDERE ONDERWERPEN, B.
  - TAAKUITVOERING, B.2
    - VOORLICHTING, MARKETING EN COMMUNICATIE, B.2.2
      - VOORLICHTING, 2.2.1
        - Periodieken, 2.2.1.1
          - Stukken betreffende de samenstelling van de Kamerkrant Haaglanden, het maandelijks informatieblad voor ondernemers, 2000-2009; 113; 1 omslag
            Dit magazine werd uitgegeven door Wegener tijdschriften, de Kamer leverde hiervoor de informatie aan, Wegener bepaalde, contractueel vastgelegd, wat er werd gepubliceerd. Voor iedere Kamer bestond er een aparte versie met specifieke lokale informatie
          - Jaargangen van de Kamerkrant Haaglanden, 2000-2009; 114-121, 440-441; 10 pakken
            - 2000, 114
            - 2001, 115
            - 2002, 116
            - 2003, 117
            - 2004, 118
            - 2005, 119
            - 2006, 120
            - 2007, 121
            - 2008, 440
            - 2009, 441
          - Exemplaren van The Hague Newsletter, 2000-2009; 122; 1 omslag
            N.B. Kwartaaluitgave voor internationale ondernemers
          - Exemplaren van het Kamernieuws, 2001-2013; 123; 1 pak
            N.B. Kwartaaluitgave voor externe relaties
        - 2.2.1.2 Brochures, 2.2.1.2.
          - “Kamer van Koophandel Haaglanden Regionale acties medio planning”, 2000; 124; 1 omslag
          - “Laat uw stem horen!”, 2002; 126; 1 omslag
            N.B. Brochure en rapportage over de te ontplooien activiteiten van de Kamer
          - “Aangetrokken tot de juiste bedrijfslocatie”, 2003; 127; 1 omslag
          - “Area of The Hague – Business in the metropolitan”, 2003; 128; 1 omslag
          - “Huur en verhuur van bedrijfsruimten”, 2003; 129; 1 omslag
          - “De Arbeidsmarkt van Delft”, 2010; 130; 1 omslag
          - ‘Eerst even langs je Kamer van Koophandel”, 2004; 131; 1 omslag
          - “Helder zicht op aanbesteden”, 2004; 132; 1 omslag
          - “Enthousiaste koplopers in Energiebesparing - kostenbesparing voor ondernemers”, 2006; 134; 1 omslag
          - “Veldpost klantenmanifestatie Kamer met Uitzicht”, 2008; 135; 1 omslag
          - “Gemeenteraadsverkiezingen 2010”, 2009; 136; 1 omslag
          - ”Goed zaken doen met KVK Den Haag – een greep uit de activiteiten in onze topregio, in 2013”; 137; 1 omslag
        - Voorlichting aan ondernemers, 2.2.1.3.
          - Stukken betreffende de vestiging van een Ondernemerswinkel in samenwerking met de gemeente Zoetermeer, 2000-2003; 138-141; 4 omslagen
            De Ondernemerswinkel is een fysiek servicepunt voor voorlichting aan ondernemers
            - Oprichting en taakomschrijving,2000, 138
            - >Stukken betreffende de samenwerkingsovereenkomst tussen de Kamer van Koophandel en de gemeente Zoetermeer2000-2002, 139
            - Werkafspraken over samenwerking met de Belastingdienst Ondernemingen Rijswijk, 2001-2003, 140
            - Agenda’s, agendapunten en notulen van de Stuurgroep vergaderingen, 2000-2001, 141
          - Stukken met betrekking tot de inventarisatie van multiculturele ondernemers in Haaglanden, 2001; 142; 1 omslag
          - Stukken betreffende de opzet van een servicepunt voor allochtone ondernemers in samenwerking met de gemeente Den Haag, 2004-2005; 143; 1 omslag
      - MARKETING EN COMMUNICATIE, 2.2.2.
        - Interne beleidsplannen, 2.2.2.1
          - Verkoopplan Informatieproducten 2000-2001, 144; 1 omslag
          - E-mailbeleidsplan, 2012; 147; 1 omslag
          - Crisis Communicatie Draaiboek, 2012; 148; 1 omslag
          - Rapportages over het interne beleid, 2.2.2.2
            - Adviesrapport “Interne Communicatie Kamer van Koophandel Haaglanden” door D. Dijkema Hogeschool Utrecht, 2001; 149; 1 omslag
            - Adviesrapport “Interne Communicatie Kamer van Koophandel Haaglanden” door J. Jansen Universiteit van Amsterdam, 2009; 150; 1 omslag
            - Onderzoeksrapport “Eerst even langs je Kamer van Koophandel (?)” door B. Gast Haagse Hogeschool, 2000; 151; 1 omslag
            - Rapport “Hoe blijft de Kamer van Koophandel Den Haag in contact met ondernemers?” door Valcus Management Consultancy, 2009; 152; 1 omslag
            - Rapport “Projectmanagement in de organisatie” - Een onderzoek naar de meest geschikte projectmanagementmethode voor de Kamer van Koophandel door E. Gijbels Haagse Hogeschool, 2012; 153; 1 omslag
          - Persberichten en Mediacontacten, 2.2.2.3
            - Persberichten opgesteld en uitgegeven door de Kamer, 2000-2013; 154-156; 3 pakken
              - 2000-2007, 154
              - 2008-2009, 155
              - 2010-2013, 156
            - Afschriften van interviews en columns van de voorzitter en secretaris en een registratie van publicaties van de Kamer in de lokale kranten en tijdschriften, 2000-2009; 157; 1 omslag
        - REGIOSTIMULERING, B.2.3
          - Overleg Regiostimulering, 2.3.1
            - Agenda’s en notulen van vergaderingen van het Regiostimuleringsoverleg, 2010 en 2012; 158; 1 omslag
            - Agenda’s en notulen van vergaderingen van Regiomanager, cluster- en thematrekkersoverleg, 2012; 159; 1 omslag
          - Bedrijfsterreinen, 2.3.2
            - Handreiking Markt- en Exploitatieaspecten Herstructurering Bedrijventerreinen Haaglanden door STEC Groep, 2004; 160; 1 pak
            - Advies Bedrijventerreinenstrategie Stadsgewest Haaglanden 2005-2020 door STEC Groep, 161; 1 omslag
            - Pleitnota bedrijventerrein Oostvlietpolder in Leiden, 2008; 162; 1 omslag
            - Marktanalyse “Vraag en aanbod bedrijventerreinen in de Duin- en Bollenstreek” door Ecorys Nederland, 2009; 163; 1 omslag
          - 2.3.3 Economische Aangelegenheden, 2.3.3
            - Enquête Regionale Bedrijfsontwikkelingen (ERBO) Rapportages 1999-2000, 2000-2001; 164; 1 omslag
            - Rapport “Bedrijvendynamiek Haaglanden” 1999-2000, 2000-2001; 165; 1 omslag
            - “De Kracht van het Westland - Economische thermometer” 1999-2009, 2000-2010; 166; 1 pak
              Met hiaten
            - Kwartaalmonitor Regionale Economie Kamer van Koophandel Haaglanden 2004-2005, 167; 1 omslag
            - Ondernemerschapsmonitor Kamer van Koophandel Den Haag 2010-2011, 168; 1 omslag
            - “De Kracht van Delft - Economische thermometer 2000-2010”, 2001-2011; 169; 1 pak
            - “De Kracht van de Ondernemer in Leidschendam-Voorburg en Zoetermeer -Economische thermometer 2008-2010", 2009-2011; 170; 1 omslag
            - “De Kracht van de Rijnstreek - Economische thermometer 2009-2010", 171; 1 omslag
          - Hulp en begeleiding aan het bedrijfsleven, 2.3.4
            - “Startersonderzoek Den Haag”, 2003; 172; 1 omslag
              N.B. Onderzoek naar de verkregen ondersteuning van startende ondernemers
            - Aanbevelingen voor Gemeentelijk Startersbeleid door de Kamer 2004, 1 omslag; 173
            - Stukken betreffende de samenwerking met gemeente Den Haag in de stichting STABIJ, 2005; 174; 1 omslag
              De stichting ondersteunt startende ondernemers
            - Evaluatie Startersbeleid gemeente Zoetermeer 2009-2011, 175; 1 omslag
          - Rapportages opgesteld door of in opdracht van de Kamer, 2.3.5
            De rapportages zijn alfabetisch gerangschikt
            - “Behoefte-inventarisatie Bedrijvenpark MEOB in Oegstgeest”, 2011; 176; 1 omslag
            - “Benchmark gemeentelijk recreatie en toerisme beleid Haaglanden” door het Zuid-Hollands Bureau voor Toerisme, 2007; 177; 1 omslag
            - “Bereikbaarheidsoffensief Leiden en Leiderdorp” door Bureau BRO, 2009; 178; 1 omslag
            - “Bereikbaarheidsstudie grensstreek Provincie Noord-Holland en Zuid-Holland”, 2008; 179; 1 omslag
            - “Buurtwinkelcentra Rijswijk – Toekomstvisie, perspectief en aanbevelingen”, 2002; 180; 1 omslag
            - Cultuurwarenhuis De verleiding – Onderzoek naar de haalbaarheid van het cultuurwarenhuis” door F. van Panthalon van Eck, 2012; 442; 1 omslag
            - “De Economische Agenda van Delft”, 2006; 181; 1 omslag
            - “De Randstad: Kiezen voor nieuwe dynamiek - Samenhang tussen economie, ruimte en mobiliteit in onze metropool”, 2001; 182; 1 omslag
            - “De toekomst van de visserij en de haven van Scheveningen” door TNO, 2001; 183; 1 omslag
            - “DuurSamen in regio Haaglanden” – Een onderzoek naar samenwerkingsverbanden binnen de regio Haaglanden door Erasmus universiteit Rotterdam, 2000; 184; 1 omslag
            - “Dynamische Individuele Routebegeleiding Haaglanden - Verkenning Businessmodellen” door DHV Milieu en Infrastructuur, 2003; 185; 1 omslag
            - “Economische Effectenstudie Rijngouwelijn West Eindrapport” door STEC- groep, 2009; 186; 1 omslag
            - “Economisch Manifest Leiden”, 2009; 187; 1 omslag
            - “Haaglanden maakt zich sterk - Ruimtelijk-economisch Ontwikkelings Model III”, 2003; 192; 1 omslag
            - “Haaglanden maakt zijn toekomst - De voortgang” Ruimtelijk Ontwikkelingsmodel II geactualiseerd, 2000; 193; 1 omslag
            - “Haaglanden maakt zijn toekomst - Prins Clausplein: Van knooppunt naar bestemming Haaglanden”, 2001; 194; 1 omslag
            - “Het parkeerbeleid in de regio Haaglanden”door Adviesgroep United Vision, 2004; 195; 1 omslag
            - “Het spel en de knikkers - Naar een efficiëntere organisatie van toeristische marketing en promotie in Zuid-Holland” door Leisure Result, 2007; 196; 1 omslag
            - “Hoe hard lopen gemeenten voor ondernemers? – Onderzoek naar koplopers in de dienstverlening aan het bedrijfsleven in de regio van Kamer van Koophandel Den Haag” door SCC Consultancy, 2012; 197; 1 omslag en 2 pakken
              - Eindrapportage, 197; 1 omslag
            - Deelonderzoeken Alphen aan den Rijn, Boskoop, Delft, Den Haag, Hillegom, Kaag en Braassem, Katwijk, Lansingerland, Leiden, Leiderdorp, Leidschendam-Voorburg, Lisse en Midden-Delfland, 198
            - Deelonderzoeken Nieuwkoop, Noordwijk, Noordwijkerhout, Oegstgeest, Pijnacker-Nootdorp, Rijnwoude, Rijswijk, Teylingen, Voorschoten, Wassenaar, Westland, Zoetermeer en Zoeterwoude, 199
            - “Ik moet hier even zijn! - Parkeren, bezorgen en verzorgen in Haaglanden”, 2001; 200; 1 omslag
            - “Klantenonderzoek Regiostimulering Kamer van Koophandel Haaglanden” door Onderzoeksbureau Labyrinth, 2004; 201; 1 omslag
            - “Marktanalyse toeristische en zakelijke verblijfsaccommodaties Haaglanden” door ZKA Markt en Beleid, 2000; 202; 1 omslag
            - “Marktontwikkeling 2000-2010 Verblijfsaccommodaties in Haaglanden” door Marktplan Adviesgroep, 2006; 203; 1 omslag
            - “Meer aandacht – Minder financiën – Benchmarkonderzoek toeristisch-recreatief beleid van gemeenten editie 2010/2011, 204; 1 omslag
            - “Monitor Lokale Lasten Haaglanden 2000”, 418; 1 omslag
            - “Modern vervoermanagement met aanpak vanuit de markt – rapportage van een haalbaarheidsstudie” door projectbureau SWINGH, 2004; 205; 1 omslag
            - “Naar een duurzame collectieve energievoorziening op het Bedrijventerrein Wateringveldsche Polder” door DWA installatie- en energieadvies, 2009; 206; 1 omslag
            - “Netwerkanalyse goederenvervoer voor de Zuidvleugel”, 2008; 207; 1 omslag
            - “Notitie over de binnenstadsmarkt in Den Haag” door Duvilla Consulting, 2002; 208; 1 omslag
            - “Nut en noodzaak MEOB-terrein als bedrijvenlocatie” door Ecorys Research en Consulting, 2011; 209; 1 omslag
            - “Ondernemerschaponderwijs bij mbo-scholen regio Leiden” door E. Duindam, 2010; 443; 1 omslag
            - “Ontdek Leiden Waterstad - Een pleidooi voor een succesvolle economische toekomst van waterrecreatie en watertoerisme”, 2013; 210; 1 omslag
            - “Onderzoek Winkelcentrum de Lage Zijde Alphen aan den Rijn” door E. Sanders hogeschool Leiden, 2010; 211; 1 omslag
            - “Oplossingsrichtingen voor een betere bereikbaarheid Randstad” door Mobycon, 2008; 212; 1 omslag
            - “Project Leyweg 2 - Plan van aanpak, Promotieplan en Klanttevredenheidsonderzoek” door de Haagse Hogeschool, 2000; 213; 1 omslag
            - “Randstad Koopstromenonderzoek 2011 - Waar gaat dat heen? “, 214; 1 omslag
            - “Stadsdistributie: Sleutel tot succes? - Onderzoek naar de haalbaarheid van stadsdistributie in de Leidse binnenstad” door L. Huizer, 2011; 215; 1 omslag
            - "Van Beleidsstructuur naar Marktplein - Aansluiting onderwijs-arbeidsmarkt” door bureau Blaauwberg, 2010; 216; 1 omslag
            - “Van delft naar DELFT! - Horecakracht in 2010”, 2006; 217; 1 omslag
            - “Verkenning achterlandverbinding te Katwijk - Quick scan naar de technische haalbaarheid van een vaarverbinding tussen Oude Rijn en Noordzee” door Grontmij Nederland, 2011; 218; 1 omslag
            - “Verkiezingen Provinciale Staten 2011 - Wensen van het Rijnlandse bedrijfsleven”, 219; 1 omslag
            - “Werken waar je woont of wonen waar je werkt? - werken aan huis in Delft” door School voor Technische Bestuurskunde, 2002; 220; 1 omslag
            - “Wie durft” Ontwikkelingsadvies Horeca Delft 2000-2005 door Marktplan Adviesgroep, 221; 1 omslag
            - “Winkelen in Haaglanden over 10 jaar: van kwantiteit naar kwaliteit!” door Winkelraad Haaglanden, 2005; 222; 1 omslag
            - “Zicht op bevoorrading – Bevoorradingsprofiel Leiden” door DHV, 2009; 223; 1 omslag
            - “Zuidvleugel De plek van werkend Nederland”, 2001; 224; 1 omslag
        - PERSONEEL, B.2.4
          - Personeel Actueel, 2000-2004; 225; 1 omslag
            Wekelijks informatiebericht over en voor het personeel
          - Binnenskamers, het maandelijkse magazine voor en door het personeel, 2000-2011 N.B. 2008 en 2009 ontbreken; 226-230; 5 omslagen
            - 2000, 226
            - 2001-2002, 227
            - 2003-2004, 228
            - 2005-2006, 229
            - 2007-2011, 230
          - Nieuwsbericht, wekelijks informatiebericht over de afdelingen voor het personeel, 2001-2003; 231; 1 omslag
          - Fusiebericht, informatie voor het personeel over de fusie Kamers Haaglanden en Rijnland, 2006; 232; 1 omslag
          - Besluit mandatering beheersbevoegdheden voor het personeel van de Kamer van Koophandel Den Haag door de directeur aan de manager personeel en organisatie, 2008; 233; 1 omslag
          - Stukken betreffende de Plaatsingsadviescommissie, 2008; 234; 1 omslag
            De commissie adviseert de directeur over plaatsingsbesluiten van personeel in het kader van de fusie tussen de Kamers Haaglanden en Rijnland
          - Reglement en samenstelling van de Adviescommissie Bezwaarschriften, 2011; 235; 1 omslag
            De commissie adviseert de directeur over bezwaren van het personeel over de functie-indeling in het kader van de fusie
        - ONDERNEMINGSRAAD, B.2.5
          - Stukken betreffende de samenstelling, instelling en reglement van de Ondernemingsraad, 2006-2007; 236; 1 omslag
          - Agendapunten en notulen van vergaderingen van de Ondernemingsraad met de Directie, 2002-2009; 237-238; 2 pakken
            - 2002-2007, 237
            - 2008-2012, 238
          - Reacties en adviezen op besluiten van de Directie door de Ondernemingsraad, 2012; 239; 1 omslag
        - SAMENWERKING MET DERDEN, B.2.6
          - Stukken betreffende samenwerking met de Kamer van Koophandel Rotterdam, 2000-2009; 240; 1 omslag
          - Agenda’s, agendapunten en notulen van vergaderingen van het Dagelijks Bestuur van de Kamer van Koophandel Rotterdam en Kamer van Koophandel Haaglanden, 2001-2008; 241; 1 omslag
          - Werkafspraken tussen de Kamer van Koophandel Haaglanden en de Hollandse Werkgevers Vereniging, 2000-2007; 242; 1 omslag
          - Agenda’s, agendapunten en notulen van vergaderingen over besprekingen van het Dagelijks Bestuur van de Kamer van Koophandel met het Directieteam van de Provincie Zuid-Holland, 2003-2005; 243; 1 omslag
          - Agenda’s, agendapunten en notulen van vergaderingen van het Westlands Bedrijfsleven Overleg met de Gemeente Westland, 2010-2011; 244; 1 omslag
          - Stukken betreffende de samenwerking tussen de Kamer van Koophandel Den Haag met Leiden Marketing, 2010-2011; 245; 1 omslag
- GEDEPONEERDE ARCHIEVEN, C
  - Bestuurlijk Overleg Midden en Klein Bedrijf Delft, C.1
    - Agenda’s, agendapunten en notulen van het Bestuurlijk Overleg, 1998-2004; 445-448; 1 pak en 3 omslagen
      - 1998, 445; 1 pak
      - 1999-2000, 446
      - 2001-2002, 447
      - 2003-2004, 448
  - Stichting Contactcentrum Bedrijfsleven Onderwijs, C.2
    N.B. De Stichting bevordert de samenwerking tussen het bedrijfsleven en onderwijsinstellingen
    - Samenstelling en benoemingen, 2003-2012; 246; 1 omslag
    - Notulen van vergaderingen van het Algemeen Bestuur 2000-2013, 2 pakken; 247-248
      - 2000-2005, 247
      - 2006-2013, 248
    - Activiteitenplan 2007, 2006; 249; 1 omslag
    - Communicatieplan “Van Beleidsstructuur naar Marktplein” 2010, 250
    - Publicaties en brochures uitgegeven door de stichting, 2006-2011; 251; 1 omslag
    - Toegekende subsidies aan de stichting, 2006-2007; 252; 1 omslag
    - Rapportages opgesteld in opdracht van de stichting, 2000-2010; 253-257; 5 omslagen
      - Haalbaarheidsonderzoek “Haagnet - contouren van een oplossing” door De InformatieWerkPlaats, 2000, 253
      - “Monitor economisch opgeleiden Haaglanden - Analyse van vraag en aanbod van economisch opgeleiden in de regio Haaglanden” door ECORYS Nederland, 2005, 254
      - “Stages vmbo en mbo: kostenpost of kans? - Bureuonderzoek naar knelpunten op het gebied van stages bij vmbo en mbo” door de Haagse Hogeschool 2008, 255
      - “Techniek Educatie Delft - Naar een samenhangende aanpak van Techniek educatie in de gemeente Delft” door Hobéon Management Consult, 2003, 256
      - “Van beleidsstructuur naar marktplan, aansluiting onderwijs-arbeidsmarkt: speelveld en zes strategische thema’s voor CBO en KvK Haaglanden” door Bureau Blaauwberg, 2000, 257
  - Stichting Delft Kennisstad, c.3
    N.B. Bevordert verspreiding van kennis in Delft en omstreken, dit archief heeft veel hiaten
    - Instelling, samenstelling en opheffing, 2002-2013; 258; 1 omslag
    - Agenda’s, agendastukken en notulen van vergaderingen van het Algemeen Bestuur, 2002-2008; 259; 1 omslag
    - Agenda’s, agendastukken en notulen van vergaderingen van het Dagelijks Bestuur, 2002-2006; 260; 1 omslag
      N.B. 2003-2005 ontbreken
    - Agenda’s, agendastukken en notulen van vergaderingen van het Klein Bestuur, 2005-2011; 261-263; 3 pakken
      - 2005-2007, 261
      - 2008-2009, 262
      - 2010-2011, 263
    - Agenda’s, agendastukken en notulen van vergaderingen van de Raad van Advies, 2000-2008; 264; 1 omslag
    - Jaarverslag 2009, 2010; 265; 1 omslag
      Dit is het enige aangetroffen jaarverslag.
    - Werkplan 2002-2003 “Technologie is bindend element”, 2001; 266; 1 omslag
    - Actieplan Promotie Delft Kennisstad, 2002; 267; 1 omslag
    - Begrotingen voor de jaren 2002-2004 en 2007, 2001-2003, 2006; 268; 1 omslag
    - Jaarrekeningen over de jaren 2002-2013, 2003-2014; 269; 1 pak
      2003 ontbreekt
    - Stukken betreffende de totstandkoming en het functioneren van de internet website van de stichting, 2003-2012; 270; 1 omslag
    - Rapportage “Delft Kennisstad - Een economische en bestuurlijke beleidsevaluatie” door Nyfer voor de rekenkamer van de Gemeente Delft, 2005; 271; 1 omslag
    - Verslagen van bijeenkomsten van het Platform Stichting Delft Kennisstad, 2006; ---; 1 omslag
    - Stukken betreffende het project Mills & Minds, 2007; ---; 1 omslag
    - Stukken betreffende het project Kennisfestival Delft 2007, 1 omslag; 274
    - Stukken betreffende het project Delftse leerstoel Regionale Economie, 2007-2008; 275; 1 omslag
    - Stukken betreffende de totstandkoming van de Delftse Kenniskrant, 2008-2011; 276; 1 omslag
    - “Netwerken in Delft Kennisstad – Onderzoek naar functioneren van de ICT-kring Delft en Technet als netwerk”door La Red, 2009; 277; 1 omslag
    - Stukken betreffende het project Biotech Campus, 2012-2013; 278; 1 omslag
  - Stichting International Horti Fair, c.4
    N.B. Organiseert jaarlijks een internationale bloemen vakbeurs
    - Stukken betreffende de uitvoering van het secretariaat en organisatie van de International Horti Fair, 2002-2010; 279; 1 pak
    - Stukken betreffende de opheffing van de International Horti Fair, 2010; 280; 1 omslag
    - Agenda’s, agendapunten en notulen van vergaderingen van het Tentoonstellingscomité, 2000-2002; 281; 1 pak
    - Agenda’s, agendapunten en notulen van vergaderingen van de stuurgroep Nederlandse Tuinbouwvakbeurs en de Internationale Bloemenvakbeurstentoonstelling, 2000-2003; 282; 1 pak
    - Agenda’s, agendapunten en notulen van vergaderingen van de Raad van Advies, 2003-2005; 283; 1 omslag
    - Agenda’s en notulen van de algemene vergaderingen van Aandeelhouders, 2010; 284; 1 omslag
    - Jaarrekeningen over de jaren 2003-2005, 2007 en 2009, 2004-2010; 285; 1 omslag
    - Stukken betreffende strategieonderzoeken over de International Horti Fair, 2001-2002; 286; 1 omslag
    - Informatieblad “Newsletter”, 2003-2004; 287; 1 omslag
  - Stichting Kameracademie, C.5
    N.B. De stichting geeft avondonderwijs aan toekomstige managers in het bedrijfsleven
    - Oprichting en instelling, 2009; 288; 1 omslag
    - Agenda’s en notulen van de Bestuursvergaderingen, 2009-2012; 289; 1 pak
    - Jaarrekening over het jaar 2010, 2011; 290; 1 omslag
    - Opleidingsprogramma 2010, 291; 1 pak
  - Stichting Leergangen Bedrijfskunde Delft, C.6
    N.B. De stichting geeft na-ervaringsonderwijs op het gebied van bedrijfskunde in de omgeving van Delft
    - Instelling en samenstelling, 1986; 399; 1 omslag
    - Jaarverslagen over de jaren 1986-1989, 1987-1990; 400; 1 omslag
    - Jaarrekening over de jaren 1986-1993, 1987-1994; 401; 1 omslag
    - Agenda’s, agendapunten en notulen van de Bestuursvergaderingen, 1987-1993; 402-404; 2 omslagen en 1 pak
      - 1987-1988, 402
      - 1989-1990, 403; 1 pak
      - 1992-1993, 404
    - Brochures en studiegidsen, 1986-1990; 405; 1 omslag
    - Lesstof voor de studiejaren 1992-1994, 1 pak; 406
  - Stichting Leergangen Bedrijfskunde Den Haag/Delft, C.7
    N.B. In 1994 fuseerde de Leergang Den Haag met de Leergang Delft
    - Jaarrekening over de jaren 1999-2001, 2000-2002; 407; 1 omslag
    - Bestuursvergaderingen, 1994-2000; 408; 1 pak
      1996 en 1999 ontbreken
    - Afschriften van uitgaande brieven en ontvangen correspondentie, 1994-2000; 409; 1 omslag
    - Folders en advertenties, 1994-2000; 410; 1 omslag
    - Studieprogramma, 1994-1995; 411; 1 omslag
    - Lesstof voor het studiejaar 1995, 1 omslag; 412
  - Stichting Leergang Bedrijfskunde Zuid-Holland, C.8
    - Instelling, samenwerking, samenstelling en opheffing, 2000-2009; 413; 1 omslag
    - Agenda’s en notulen van de Bestuursvergaderingen, 2001-2007; 414; 1 omslag
    - Begrotingen voor de jaren 2000-2006, 1999-2005; 415; 1 omslag
    - Jaarrekening over de jaren 2001-2006, 2002-2007; 416; 1 omslag
    - Publicaties en studiebrochures, 2001-2005; 417; 1 omslag
  - Vereniging Samenwerkende Leergangen Bedrijfskunde, C.9
    N.B. Dit betreft een samenwerkingsverband van de Kamer van Koophandel, secretariaatsvoering door de Kamer van Koophandel Delft en later Haaglanden. Deze vereniging bestond reeds lang voor de formele instelling in 2001. De Kamers voerden beurtelings het secretariaat, veel informatie is verloren gegaan. Met hiaten.
    - Instelling en opheffing, 2001-2004; 421; 1 omslag
    - Jaarrekening over de jaren 1998-2004, 1999-2005; 423; 1 omslag
    - Begrotingen voor de jaren 1993-2004, 1992-2003; 424; 1 omslag
    - Agenda’s voor en notulen van het Besturenoverleg, 1986-2003; 425-427; 2 pakken en 1 omslag
      - 1986-1991, 425
      - 1992-1995, 426